臺灣高等法院刑事判決　　　　　　　　 95年度矚上易字第3號
上　訴　人　台灣桃園地方法院檢察署檢察官
上　訴　人
即　被　告　戊○○
　　　　　　Ｃ○○
　　　　　　Ｆ○○
　　　　　　Ｉ○○
上四人共同
選任辯護人　呂光武律師
被　　　告　庚○○
　　　　　　　　　　
　　　　　　丙○○
　　　　　　壬○○
　　　　　　癸○○
　　　　　　Ｈ○○
　　　　　　Ｊ○○○
　　　　　　Ｋ○○○
上七人共同
選任辯護人　呂光武律師
被　　　告　辛○○○
　　　　　　辰○○
　　　　　　午○○
　　　　　　未○○
　　　　　　宇○○
　　　　　　　　　　
　　　　　　黃○○
　　　　　　Ｅ○○
上七人共同
選任辯護人　彭國良律師
被　　　告　Ａ○○
選任辯護人　吳信穎律師
被　　　告　丁○○
　　　　　　己○○
　　　　　　甲○○
　　　　　　乙○○
　　　　　　　　　　號
　　　　　　子○○
　　　　　　丑○○
　　　　　　寅○○
　　　　　　卯○○
　　　　　　巳○○○
　　　　　　申○○
　　　　　　酉○○
　　　　　　亥○○
　　　　　　地○○
　　　　　　宙○○○
　　　　　　玄○○○
　　　　　　Ｂ○○
　　　　　　Ｄ○○
　　　　　　　　　　樓之2
　　　　　　Ｇ○○
　　　　　　天○○
上列上訴人因被告等過失致死案件，不服臺灣桃園地方法院94年
度矚易字第1號，中華民國95年8月21日第一審判決（起訴案號：
臺灣桃園地方法院檢察署94年度偵字第14324 號），提起上訴，
本院判決如下：
    主  文
原判決關於Ｉ○○、Ｆ○○、Ｃ○○、戊○○部分撤銷。
Ｉ○○、Ｆ○○、Ｃ○○、戊○○因過失致人於死，各處拘役肆
拾日，如易科罰金，均以銀元佰元即新臺幣玖佰元折算壹日，
各減為拘役貳拾日，如易科罰金，均以銀元佰元即新臺幣玖佰
元折算壹日，均緩刑貳年。
其他上訴駁回。
    事  實
一、Ｉ○○為桃園縣楊梅鎮○○街108號8樓之3建物所有權人，
    Ｆ○○為桃園縣楊梅鎮○○街108號7樓之5、6樓之2建物所
    有權人，Ｌ○○（原名Ｍ○○，已判處罪刑因未上訴而確定
    ）為桃園縣楊梅鎮○○街108號5樓之6建物所有權人，Ｃ○○為桃園縣楊梅鎮○○街108號5樓之3建物所有權人，戊○○為桃園縣楊梅鎮○○街108號4樓之5、4樓之7建物所有權
    人，於民國（下同）93年8月21日，渠等所有前開建物所屬
    之富豪名宮大樓召開區分所有權人會議，成立富豪名宮管理
    委員會，推選麗邦國際股份有限公司（代表人：Ｎ○○）為
    主委，Ｉ○○擔任副主委、Ｆ○○擔任監察委員、Ｌ○○擔
    任財務委員，Ｃ○○擔任總務委員、戊○○擔任候補委員，
    負責執行區分所有權人會議決議事項及公寓大廈共有部分、
    約定共有部分之修繕、管理、維護工作。渠等明知所居住之
    富豪名宮大樓本設有左右2部電梯，其中左側電梯因故損害
    ，故該社區住戶前已決定停用前開電梯，然該電梯之門導片
    因故脫軌無法固定電梯門於軌道上，而有導致他人於依靠電
    梯門恐有不慎墜落之情形，而渠等接任前開管理委員會職務
    ，即負有管理屬公寓大廈共有部之左側電梯之修繕、管理、
    維護工作，縱渠等無法向社區住戶收取足夠電梯修繕費用，
    渠等亦應採取設立警告標誌或將之封閉此等毋須花費金錢之
    措施以防他人靠近前開電梯而發生墜落意外，且依當時情況
    ，渠等並無不能採取前開措施以防止他人墜落之情形，竟疏
    未為前開防止之舉措。於93年12月1日18時30分許，另有負
    不得使兒童（即未滿12歲之人）獨處於易發生危險或傷害環
    境作為義務之游００之父（真實姓名、年籍詳卷）亦疏未注
    意，任由其女游００（87年10月生，真實姓名、年籍詳卷）
    與同為兒童之A女（真實姓名、年籍詳卷）、B女（真實姓名
    詳卷）單獨至前開富豪名宮大樓玩耍嬉戲，而游００因不知
    該處左側電梯門已脫軌，遂於嬉戲中不慎由該左側電梯墜落
    至地下3樓底部，致顱骨及頸椎骨折，經送醫急救後仍不治
    死亡。
二、案經臺灣桃園地方法院檢察署檢察官相驗後自動檢舉偵查起
    訴。
    理  由
壹、有罪部分：
一、訊據上訴人即被告Ｉ○○固坦承其為桃園縣楊梅鎮○○街10
    8號8樓之3建物所有權人，於93年8月21日經推選為擔任富豪
    名宮管理委員會副主委。上訴人即被告Ｆ○○固坦承其為桃
    園縣楊梅鎮○○街108號7樓之5、6樓之2建物所有權人，於9
    3年8月21日經推選為富豪名宮管理委員會監察委員。上訴人
    即被告Ｃ○○固坦承其為桃園縣楊梅鎮○○街108號5樓之3
    建物所有權人，於93年8月21日經推選為富豪名宮管理委員
    會總務委員。上訴人即被告戊○○為桃園縣楊梅鎮○○街10
    8號4樓之5、4樓之7建物所有權人，於93年8月21日經推選為
    富豪名宮管理委員會候補委員，惟均否認涉有上開過失致死
    犯行，辯稱：渠等並無過失云云。且辯護人為被告Ｉ○○、
    Ｆ○○、Ｃ○○、戊○○辯護稱：公訴人雖認被告違反建築
    法第77條第1項之作為義務，然一般建築物所有人違反前開
    規定者，並無刑事處罰之規定，僅有行政罰鍰之處罰。再依
    同法第77條之4第2項、95條之2規定，該社區縱未定期委託
    專業廠商維修保養，亦僅得對之處以停止使用及罰鍰之行政
    罰，亦無刑事責任。況本案發生事故之電梯並非因電梯門故
    障而停用，且事發之前即將電梯電源切斷，應不致產生危險
    ，且本案電梯由外觀看來並無損壞之情形，被告等人無法注
    意，自無不加注意之情形，當無過失。又社區管理委員會對
    社區共有部分僅有管理之職務而非義務，不得以此作為被告
    等人有作為義務之依據，是被告等人對於被害人不具保證人
    地位，況社區住戶或不繳管理費，或所繳管理費不足，管理
    委員會無法正常運作，亦無法管理社區。又被害人游００並
    非該處住戶，顯係非法侵入住宅，始造成前開意外云云。
二、惟查：
  (一)證人A女於原審審理時證稱；93年12月1日16時30分許，伊與
    游００、B女至桃園縣楊梅鎮○○街108號玩捉迷藏，伊與游
    ００一人躲一臺電梯，後伊聽見奇怪之聲音，便發現游００
    不見，游００係自該處電梯掉下，後伊有回去跟大人說此事
    ，伊阿婆便前去查看，伊未隨阿婆回去查看，當日之情形伊
    有些業已忘記等語（見原審95年4月27日審理筆錄），足證
    於93年12月1日游００有與證人A女前往桃園縣楊梅鎮○○街
    108號遊玩，而於嬉戲中，游００自該處電梯墜落。再游０
    ０為87年10月28日生，於前開時、地墜落後，受有顱骨及頸
    椎骨折之傷害，經送往桃園縣楊梅鎮天成醫院救治，於93年
    12月1日6時30分在天成醫院死亡一情，業經臺灣桃園地方法
    院檢察官督同檢驗員到場相驗屬實，製有勘驗筆錄、驗斷書
    、相驗屍體證明書各1份，及相驗照片7幀在卷可按。游００
    確於前開時、地，由電梯墜落而死亡一節，堪以認定。
  (二)按行為人具有保證人地位，即在法律上對於結果之發生負有
    防止之作為義務者，其不作為亦將構成過失不作為犯；又其
    保證人地位，不唯依法令負有作為義務者，他如自願承擔義
    務、最近親屬、危險共同體、違背義務之危險前行為及對危
    險源之監督義務（對於危險源負有防止發生破壞法益結果之
    監督義務）者，亦具有保證人地位。次按管理委員會係指為
    執行區分所有權人會議決議事項及公寓大廈管理維護工作，
    由區分所有權人選任住戶若干人為管理委員所設立之組織，
    又共用部分、約定共用部分之修繕、管理、維護，由管理負
    責人或管理委員會為之，公寓大廈管理條例第3條第9款、第
    10條第2項分別定有明文。再內政部於69年8月5日公告之「
    建築物升降機管理維護及安全檢查要點」第3點亦規定，建
    築物升降機應由建築物之所有人或法定代理人（管理委員會
    ）為管理人負責管理，故依前開規定，管理委員會負有管理
    屬社區共有部分之升降梯之義務。本案發生事故之電梯，係
    屬富豪名宮大樓區分所有權人共有部分，而富豪名宮大樓區
    分所有權人於93年8月21日召開區分所有權人大會，成立富
    豪名宮管理委員會，並推舉麗邦國際股份有限公司（代表人
    ：Ｎ○○）為主任委員，被告Ｉ○○為副主任委員、被告Ｆ
    ○○為監察委員、被告Ｃ○○為總務委員，被告戊○○為候
    補委員，以管理社區事務，且於93年9月21日向桃園縣政府
    報備一節，有楊梅富豪名宮大樓第1屆區分所有權人大會會
    議記錄、桃園縣政府公寓大廈管理組織報備證明各1份在卷
    可考，且據被告Ｉ○○、Ｆ○○、Ｃ○○、戊○○自承在卷
    （見原審95年7月27日審理筆錄），故本案發生事故之富豪
    名宮大樓既已成立富豪名宮管理委員會，揆諸前開規定，前
    開屬該大樓共有部分之電梯自應由富豪名宮管理委員會管理
    ，而被告Ｉ○○、Ｆ○○、Ｃ○○、戊○○屬富豪名宮管理
    委員會之成員，依前開規定，自負有對所屬社區共有部分之
    電梯為管理之義務，此即渠等法定作為義務。
  (三)證人Ｏ○○於本院審理時證稱：富豪名宮大樓設有2部電梯
    ，因該社區經費不夠，僅申請1部電梯之許可證，而使用該
    發生事故之電梯，後因該部電梯之主輪及鋼索磨損，所以伊
    將該部電梯之電路板更換至另部電梯，並將損壞之電梯電源
    切斷，又恐該部損壞之電梯中零件遭竊，所以伊未將該電梯
    停在1樓而停在7樓。伊有將前開電梯故障之情形告知被告Ｃ
    ○○，因該社區僅支付1部電梯保養費用，故伊僅保養當時
    正常使用之電梯，案發當天，伊有前去現場查看，發現該發
    生事故電梯位於1樓之電梯門遭破壞，門已脫軌，以手一推
    即開等語（見原審95年4月27日審判筆錄）。由證人Ｏ○○
    前開證述可知，其有將本案發生事故之電梯內零件更換至另
    部電梯之情事，而證人Ｏ○○僅係受託維修電梯之人員，對
    富豪名宮大廈之電梯並無處分、管理權限，其前開舉措應係
    受該社區人員之指示而為。而建物之電梯為載運住戶通往上
    下樓層之重要工具，其內住戶使用機率甚是頻繁，更換電梯
    使用茲事體大，絕非其內住戶一人單獨可決，而本案富豪名
    宮大廈既已成立管理委員會，且該管理委員會係為管理社區
    而來，自會對前開情事加以討論以取得共識，該管理委員會
    自難對前開電梯故障一情諉為不知，故富豪名宮管理委員會
    之成員應明知該社區其一電梯業已故障停用，改以另部電梯
    使用一事，及電梯保養情形。
  (四)次按刑事審判上之共同被告，係為訴訟經濟等原因，由檢察
    官或自訴人合併或追加起訴，或由法院合併審判所形成，其
    間各別被告及犯罪事實仍獨立存在。故共同被告對於其他共
    同被告之案件而言，為被告以外之第三人，本質上屬於證人
    ，為確保被告對證人之詰問權，證人於審判中，應依法定程
    序，到場具結陳述，並接受被告之詰問，其陳述始得作為認
    定被告犯罪事實之判斷依據（最高法院93年臺上字第5726號
    判決意旨參照）。本案被告Ｉ○○、Ｆ○○、Ｃ○○、戊○○雖均同為本案被告，然就渠等所述內容，相對於其餘被告
    犯行，無異屬「被告以外之人」之陳述，核先敘明。被告Ｉ
    ○○以證人身份於原審審理時證稱：富豪名宮管理委員會於
    93年8、9月間成立，伊擔任副主委，被告Ｆ○○為監察委員
    ，被告Ｃ○○為總務委員，被告戊○○為候補委員，富豪名
    宮管理委員會職權係為執行區分所有權人大會決議事項及例
    行事務，富豪名宮管理委員會大約1、2個月開1次會，被告
    Ｆ○○、Ｃ○○、戊○○均曾參加富豪名宮管理委員會之會
    議。該大樓有2部電梯，但伊每次前去大樓時，操作其中1部
    電梯均無反應，所以伊只使用另部電梯，且伊因而得知該大
    樓其中1部電梯停用等語（見原審95年7月27日審理筆錄），
    同案被告Ｌ○○以證人身份於原審審理時證稱：93年8月份
    伊經推選為富豪名宮管理委員會之財務委員，富豪名宮管理
    委員會開會時伊均有參加，被告戊○○亦屬管理委員會成員
    之一，戊○○主要處理伊所擔任之財務委員之事務，富豪名
    宮管理委員會開會時，被告戊○○亦幾乎都有參加。富豪名
    宮管理委員會成立之目的係為整理及管理該棟大樓。富豪名
    宮大樓之電梯有2部，左側之電梯於92年初即已因損壞而停
    用，大家均知情但均不處理，被告Ｃ○○便幫忙聯絡維修人
    員前來維修，但後來僅保養正常使用之電梯，該損壞之電梯
    即未保養，至維修電梯之費用，係經富豪名宮管理委員會委
    員看過該等收據並簽名後，由被告戊○○自富豪名宮管理委
    員會帳戶支出。渠等並未在封閉該停用之電梯，或在該處設
    立警告標示等語（見原審95年7月27日審理筆錄）。被告戊○○以證人身份於原審審理時證稱：93年8月21日富豪名宮
    大廈區分所有權人會議推選伊為富豪名宮管理委員會之候補
    委員，富豪名宮管理委員會開會時伊均有參加，因當時同案
    被告Ｌ○○身體不適，所以伊便協助Ｌ○○。社區之各項支
    出須提出單據，由5位委員簽名確認後再交予伊，伊再由社
    區帳戶支應。93年8月21日召開區分所有權人會議時，有提
    出該社區僅使用1部電梯，另部電梯停用一事，故伊知道社
    區中有1部電梯停用，渠等僅保養使用之電梯等語（見原審9
    5年7月27日審理筆錄）。被告Ｆ○○以證人身份於原審審理
    時證稱：93年8月21日富豪名宮大廈區分所有權人會議推選
    伊為富豪名宮管理委員會之監察委員，負責檢查相關憑證是
    否屬實，及檢查維修事項是否核實，伊看過社區支出單據後
    ，須在其上簽名。社區中有1部電梯停用，渠等保養另部使
    用之電梯，但渠等並未封閉停用之電梯或豎立警告標誌等語
    （見原審95年7月27日審理筆錄）。被告Ｃ○○以證人身份
    於原審審理時證稱：因社區常遭小偷，所以被告戊○○提議
    成立管理委員會以整頓社區。社區所要支出之費用須經到場
    開會之委員簽名，91年10月間起，該部停用之電梯便沒有保
    養，因左側電梯之鋼索嚴重損壞，電梯維修人員建議使用右
    側電梯，渠等便決定使用右側電梯，並僅保養該使用之右側
    電梯，而維修人員便將未使用及保養之電梯電源停掉，並將
    電梯踏板升到7樓，住戶均知該部電梯不能使用，但渠等並
    未在電梯外張貼告示等語（見原審95年7月27日審理筆錄）
    。故依證人Ｉ○○、Ｆ○○、Ｌ○○、Ｃ○○、戊○○前開
    所述，益證渠等所組成之管理委員會於本案墜樓事件發生前
    ，業已知悉富豪名宮大樓所設之2部電梯中，其一電梯已因
    損壞而停用。再社區住戶對社區共有部分之使用方式自有決
    定權，苟社區之區分所有權人決議停用前開電梯，自為渠等
    司法自治之範圍，他人無從置喙，故渠等不欲修繕、維護該
    業已故障之電梯，任其停用，尚難指為違法，故被告Ｉ○○
    、Ｆ○○、Ｌ○○、Ｃ○○、戊○○等人所違反者並非渠等
    任由該損壞之電梯停用，不予維修之義務，核先辯明，從而
    ，自與建築法第77條之4所定應定期專業廠商維護保養一節
    無涉。又依證人戊○○前開證稱，社區費用支出之單據，會
    由5名委員簽名確認後再交予伊，伊再以社區帳戶金錢支付
    等語，則證人戊○○係實際經手富豪名宮社區金錢支付之人
    ，必對支付社區費用須具備何種文件、手續知之最詳，其前
    開所言最為準確，應以其所言為據，而其既言社區支出款項
    單據均須經委員5人簽名確認，而富豪名宮管理委員會所推
    舉之委員亦僅主委、副主委、監察委員、財務委員、總務委
    員、候補委員，除其自身所擔任之候補委員外適正為5人，
    故其所指之5為委員即為主委、副主委、監察委員、財務委
    員、總務委員，換言之，富豪名宮社區費用之支出單據，均
    經主委、副主委、監察委員、財務委員、總務委員簽名確認
    ，而前開委員既於其上簽名確認，及被告戊○○係負責提領
    款項之人，渠等自對社區支付費用之情形知之甚詳，顯然知
    悉富豪名宮社區未對該部因故障而停用之電梯施以保養之事
    ，則渠等既未對前開電梯施以保養，當可想見前開電梯必因
    年久失修導致零件自然耗損或機件故障，為免意外發生，自
    應有所作為。再觀諸證人Ｏ○○前開所述情節，富豪名宮社
    區竟未全數使用設置該處之電梯，甚或僅願支付1部電梯之
    保養費用，可見該管理委員會經費必然十分拮据，固難要求
    管理委員會對前開電梯為積極修繕、維護之作為，然如前所
    述，為免前開電梯於停用未予保養之情況下，產生意外，管
    理委員會自有予以管理之義務，而管理之方式眾多，管理委
    員會果無經費可資利用，亦可採取諸如設立警告標示警示他
    人不得靠近，或將電梯以他物封閉此等毋須耗費金錢之基本
    措施。且前開管理方式係屬極其枝微末節之事，自無庸經過
    區分所有權人之決議始可為之，該富豪名宮管理委員會並無
    不能作為之情形。故被告Ｉ○○、Ｆ○○、Ｃ○○、戊○○
    所組成之富豪名宮管理委員會負有依公寓大廈管理條例所規
    定之管理等作為義務，而具保證人地位，且依當時情形，亦
    無不能或難以作為之情形，而渠等竟疏未為任何警示或封閉
    電梯之作為，導致被害人游００自該故障停用且未予維修之
    電梯墜落而死亡，顯已違反作為義務。雖被告戊○○上訴辯
    稱：伊於案發當時僅為候補委員，並非正式管理委員，僅係
    幫忙性質云云，然本院查：被告戊○○於本院審理時已自承
    因同案被告Ｌ○○即富豪名宮管理委員會之正式財務委員因
    為生病，所以有關財務帳目部分係由其實際負責，且據同案
    被告Ｌ○○於原審所為之證述可知，被告戊○○亦屬管理委
    員會成員之一，戊○○主要處理者係Ｌ○○所擔任之財務委
    員之事務，且該管理委員會開會時，被告戊○○亦幾乎都有
    參加，甚且維修電梯之費用，係經該管理委員會委員看過該
    等收據並簽名後，始由被告戊○○自富豪名宮管理委員會帳
    戶支出。準此，被告戊○○雖僅名為該管理委員會之候補委
    員，然業已實際開始行使並負責正式委員之權責，是其既有
    實際從事並處理該管理委員會之財務運作，即應於本件中同
    負其責，是其所辯，尚無足採。
  (五)再前開富豪名宮大廈中故障停用之電梯門板脫軌，一推即開
    等情，業據證人Ｏ○○於原審審理時證述明確，而依公寓大
    廈管理條例第10條規定對共有部分有之作為義務之富貴名宮
    管理委員會竟未為設立警告標誌或封閉之作為，致被害人游
    ００在該處嬉戲時，不知前開電梯門板故障情事，即貿然靠
    近該處，因而不慎墜落，已如前述，被告Ｉ○○、Ｆ○○、
    Ｃ○○、戊○○所組成之富豪名宮管理委員會違反上述作為
    義務與被害人游００死亡之發生間，顯具有相當因果關係存
    在。
  (六)又姑不論本件富豪名宮大廈住戶非僅其一，當可想見必有訪
    客或郵務人員等非住戶之人員進出該大樓，而該大樓電梯既
    存有前開危險，自應對此為防護措施，防止其餘不知情之人
    因而發生傷害。況被告Ｉ○○、Ｆ○○、Ｃ○○、戊○○前
    開作為義務之違反，因而導致他人受有傷害，即應負過失之
    責，要與受害者究係何種身份無涉。又電梯機件之檢查事涉
    專業，一般人顯無能力自行檢查，故被告Ｉ○○、Ｆ○○、
    Ｃ○○、戊○○亦顯然無法由電梯外觀查知電梯有何故障之
    處，然電梯是否故障一事，極易經由定期檢查得知，苟渠等
    定期檢查、保養電梯，自能掌握電梯狀況，亦能避免意外之
    發生，然被告Ｉ○○、Ｆ○○、Ｃ○○、戊○○或因社區管
    理費用不足之故，無法定期對前開電梯施測，況該電梯既因
    不用而停放於7樓，則1樓電梯門若不慎撞開，即屬懸空而有
    墜落之危險，則渠等更應採取消極之封閉阻絕措施，防止他
    人接近此一危險之電梯門，乃渠等竟毫無作為，果發生人命
    之不幸意外，自不得以渠等無法查知電梯損壞、故障一節而
    卸責。故辯護人聲請鑑定本案電梯門板掀開情形、電梯外門
    一推即開是何原因造成、電梯外門門趾是否會自然耗損或鏽
    蝕導致脫軌及電梯外門板有無變形；被告Ｉ○○、Ｆ○○、
    Ｃ○○、戊○○等人得否以目視方式查知前情；電梯門板內
    門趾是否損壞；一般人是否可察覺門趾脫軌；門趾於何情況
    下會脫軌等情，為證明被告Ｉ○○、Ｆ○○、Ｃ○○、戊○○無法由外觀查知該電梯門業已脫軌等情，要與被告Ｉ○○
    、Ｆ○○、Ｃ○○、戊○○是否構成過失致死罪責無涉，已
    如前述，自無為無益調查之必要。況依卷內辯護人上訴所附
    之附件（見本院卷(二)180頁）資料以觀，一般電梯外門板於
    遭外力推撞時即有脫軌之可能，且類此情形亦時有所聞，顯
    見電梯外門板並非異常堅固而無法推開，於遭外力撞擊之時
    即有鬆開之可能，茲被告Ｉ○○、Ｆ○○、Ｃ○○、戊○○
    等既未於系爭損害電梯周遭設置明顯易懂之警告標誌或阻隔
    措施，則本件意外之發生係因渠等不作為之疏忽過失所致已
    甚為明灼。
  (七)本法所稱兒童，指未滿12歲之人，父母、監護人或其他實際
    照顧兒童之人不得使兒童獨處於易發生危險或傷害之環境，
    兒童及少年福利法第2條、第32條分別定有明文。本件被害
    人游００係87年10月生，於本件事故發生時未滿12歲，為前
    開兒童及少年福利法所稱之兒童，依前開規定，其父母即負
    有不得使其獨處於易發生危險或傷害之環境之法定作為義務
    ，而游００之父任由被害人游００隨同亦為兒童之A女、B女
    至桃園縣楊梅鎮○○街108號大樓遊玩，而被害人游００年
    僅6歲，對外界事物之判斷力、辨識力顯然不足，渠等單獨
    至大樓遊玩，不論就建築物硬體設備方面本有造成渠等兒童
    身體傷害之危險，復亦恐有遭人拐騙、傷害之危險，游００
    之父竟未予陪同，顯亦未盡前開法定作為義務。後游００即
    因無人保護而不慎跌落故障但未加以封閉之電梯，游００之
    父對其女游００之死亡亦同有過失。
  (八)綜上所述，富豪名宮管理委員會對屬富豪名宮大廈共有部分
    之電梯既有管理之作為義務，而被告Ｉ○○、Ｆ○○、Ｃ○○、戊○○為富豪名宮管理委員會之成員，負責執行富豪名
    宮管理委員會所應執行關於社區之公共事務，自應負有管理
    前開電梯之義務，渠等疏未對前開電梯為警示、封閉之措施
    ，顯已違反作為義務，且造成被害人游００之死亡，自應負
    刑法第276條第1項過失致死罪責。渠等所辯，自無可採。本
    件事證明確，被告Ｉ○○、Ｆ○○、Ｃ○○、戊○○之犯行
    洵堪認定，均應依法論科。
三、論罪科刑：
  (一)按行為後法律有變更者，適用行為時之法律。但行為後之法
    律有利於行為人者，適用最有利於行為人之法律，刑法第2
    條第1項定有明文，此條規定乃與刑法第1條罪刑法定主義契
    合，而貫徹法律禁止溯及既往原則，係規範行為後法律變更
    所生新舊法律比較適用之準據法，是刑法第2條本身雖經修
    正，但刑法第2條既屬適用法律之準據法，本身尚無比較新
    舊法之問題，應一律適用裁判時之現行刑法第2條規定以決
    定適用之刑罰法律，先予辨明。又以本次刑法修正之比較新
    舊法，應就罪刑有關之共犯、未遂犯、想像競合犯、牽連犯
    、連續犯、結合犯，以及累犯加重、自首減輕暨其他法定加
    減原因（如身分加減）與加減例等一切情形，綜其全部罪刑
    之結果而為比較，最高法院95年5月23日95年度第8次刑庭會
    議決議可資參照。經查：
    (1)被告Ｉ○○、Ｆ○○、Ｃ○○、戊○○行為後，經總統於
      95年6月14日公布之增訂刑法施行法第1條之1規定：「中
      華民國94年1月7日刑法修正施行後，刑法分則編所定罰金
      之貨幣單位為新臺幣。94年1月7日刑法修法時，刑法分則
      編未修正之條文定有罰金者，自94年1月7日刑法修正施行
      後，就其所定數額提高為30倍。但72年6月26日至94年1月
      7日新增或修正之條文，就其所定數額提高為3倍。」，並
      自95年7月1日施行，被告Ｉ○○、Ｆ○○、Ｃ○○、戊○○行為時之刑法第276條第1項所得科罰金最高額為銀元2,
      000元，依罰金罰鍰提高標準條例第1條前段提高2至10倍
      後，再現行法規所定貨幣單位折算新臺幣條例第2條折算
      為新臺幣後為新臺幣60,000元，然被告行為後之刑法施行
      法第1條之1第1項規定，所得科罰金最高額提高為30倍即
      新臺幣60,000元，故被告行為時之刑法第276條第1項與行
      為後之刑法第276條第1項之規定並無利或不利於被告之情
      形。
    (2)被告Ｉ○○、Ｆ○○、Ｃ○○、戊○○犯罪時之刑法第33
      條第5款原規定：「罰金：1元以上。」；而95年7月1日修
      正公布施行之刑法33條第5款則規定：「罰金：新臺幣1,0
      00元以上，以百元計算之」，業將科處罰金之最低額提高
      至新臺幣1,000元以上，修正前之規定顯對於被告Ｉ○○
      、Ｆ○○、Ｌ○○、Ｃ○○、戊○○較為有利。
    (3)被告Ｉ○○、Ｆ○○、Ｃ○○、戊○○犯罪時之刑法第41
      條第1項前段規定：「犯最重本刑為5年以下有期徒刑以下
      之刑之罪，而受6個月以下有期徒刑或拘役之宣告，因身
      體、教育、職業、家庭之關係或其他正當事由，執行顯有
      困難者，得以1元以上3元以下折算1日，易科罰金。」，
      又被告行為時之易科罰金折算標準，依修正前罰金罰鍰提
      高標準條例第2條前段（現已刪除）規定，就其原定數額
      提高為100倍折算1日，則本件被告Ｉ○○、Ｆ○○、Ｃ○○、戊○○行為時之易科罰金折算標準，應以銀元300 元
      折算1日，經折算為新臺幣後，應以新臺幣900元折算為1
      日。95年7月1日修正公布施行之刑法第41條第1項前段則
      規定：「犯最重本刑為5年以下有期徒刑以下之刑之罪，
      而受6個月以下有期徒刑或拘役之宣告者，得以新臺幣1,
      000元、2,000元或3,000元折算1日，易科罰金。」，比較
      修正前後之易科罰金折算標準，以95年7月1日修正公布施
      行前之規定，較有利於被告Ｉ○○、Ｆ○○、Ｃ○○、戊○○。
    (4)揆諸前揭最高法院決議及修正後刑法第2條第1項前段、後
      段規定之「從舊、從輕」原則，自應全部適用被告Ｉ○○
      、Ｆ○○、Ｃ○○、戊○○行為時之法律，即修正前刑法
      之相關規定予以論處。
  (二)核被告Ｉ○○、Ｆ○○、Ｃ○○、戊○○所為，係犯刑法第
    276條第1項過失致死罪。
  (三)原審以被告Ｉ○○、Ｆ○○、Ｃ○○、戊○○等犯罪明確，
    予以論罪科刑，固非無見，惟查，本件被告等犯罪之時間係
    在96年4月24日以前，即有中華民國96年罪犯減刑條例之適
    用，原審對此未及予以審酌適用，尚有未洽，被告等上訴雖
    仍執陳詞否認犯罪而指摘原判決不當，固無理由，惟原判決
    既有上開可議而無可維持，自應由本院將原判決關於被告Ｉ
    ○○、Ｆ○○、Ｃ○○、戊○○部分予以撤銷改判。爰審酌
    被告Ｉ○○、Ｆ○○、Ｃ○○、戊○○既身為富豪名宮管理
    委員會委員，因疏失而未為任何防護措施或警告標示，而導
    致被害人不慎墜落死，所為固有不是，惟衡被告Ｉ○○、Ｆ
    ○○、Ｃ○○、戊○○擔任前開職務服務社區，本意良善，
    實因社區經費不足而難為積極之修繕、維護作為，雖因一時
    疏忽而未詳慮可為前開防護、警告措施，然渠等過失程度甚
    微，且被害人之父未對被害人施以必要之照顧，而任由斯時
    年僅6歲餘之被害人單獨在該處嬉戲，亦與有過失，及被告
    Ｉ○○、Ｆ○○、Ｃ○○、戊○○之素行、智識程度、所生
    危害及前開事故發生後，業已賠償被害人之父戌○○損失，
    雙方達成和解，犯後態度良好等一切情狀，判處如主文第2
    項所示之刑，並依中華民國96年罪犯減刑條例第2條第1項第
    3款規定減其刑期2分之1、並諭知如易科罰金之折算標準。
    末查，被告Ｉ○○、Ｆ○○、Ｃ○○、戊○○前未曾受有期
    徒刑以上刑之宣告，渠等因一時疏失，致罹刑典，於此事故
    發生後，現場業已封閉、設立警告標誌，業經被告Ｉ○○、
    Ｆ○○、Ｃ○○、戊○○之辯護人陳明在卷，且渠等業與被
    害人之父達成和解，賠償被害人支付損失，信經此科刑之教
    訓後，應知警惕而無再犯之虞，本院因認暫不執行其刑為當
    ，依最高法院95年5月23日第8次刑庭會議決議認緩刑之宣告
    應逕適用新法而毋庸為新舊法之比較，爰均依修正後刑法第
    74條第1項第1款宣告緩刑2年，用啟自新。
貳、無罪部分：
一、公訴意旨略以：被告庚○○、丙○○、壬○○、癸○○、丑
    ○○、Ａ○○、Ｈ○○、Ｊ○○○、Ｋ○○○、甲○○、乙○○、丁○○、寅○○、卯○○、辰○○、亥○○、宇○○
    、地○○、黃○○、Ｂ○○、Ｅ○○、辛○○○、玄○○○
    、己○○、申○○、子○○、午○○、未○○、酉○○、天
    ○○、Ｄ○○、Ｇ○○、巳○○○、宙○○○（以下或稱被
    告庚○○等人）分別為桃園縣楊梅鎮○○街108號富豪名宮
    大樓內各區分所有建築物之所有權人、所有人（詳如附表）
    ，該大樓內有左、右電梯2部，供上開所有權人、所有人使
    用，為渠等共同使用部分。渠等本應注意建築物所有權人、
    使用人應維護建築物合法使用與其構造及設備安全，且應注
    意定期委託領有中央主管建築機關核發登記證之專業廠商負
    責維護保養。而富豪名宮大樓內左側電梯因故損壞停用多年
    ，惟富豪名宮大樓初未設管理委員會亦未有管理負責人，且
    上開所有權人、所有人僅部分居住富豪名宮大樓內，致僅部
    分所有權人、所有人繳交數百元或1,000元不等少許管理費
    ，僅供公共水電費及大樓右側電梯維護之用，渠等對大樓左
    側電梯則不聞不問，疏於注意該左側電梯是否安全，或對此
    停用電梯設立警告標誌或警戒、防護設施。迄至93年8月21
    日該大樓召開區分所有權人會議，成立富豪名宮管理委員會
    後，管理費仍以每坪15、20、30元不等金額計算，至93年12
    月底，所收管理費仍僅可供支付公共水電費及右側電梯維護
    之用，不足以就大樓公共設施為管理、修繕、維護，使管理
    委員會無法正式運作，致該大樓左側電梯仍處於無人管理、
    維護、修繕狀態，而大樓左側電梯因損壞多年，電梯門導片
    鏽蝕並脫軌亦無人發現。嗣於93年12月1日18時30分許，該
    大樓附近住戶女童游００、A女、B女至該大樓1樓左側電梯
    前玩抓迷藏遊戲，游００不知左側電梯門已脫軌，且左側電
    梯鋼索受損停放樓上，遂背靠左側電梯電梯門，左側電梯門
    下方遂向電梯內掀開，致使游００失去重心，不慎摔落左側
    電梯內，倒於地下3樓底部，致顱骨及頸椎骨折，經送醫急
    救後仍不治死亡。因認被告庚○○、丙○○、戊○○、壬○○、癸○○、丑○○、Ａ○○、Ｈ○○、Ｊ○○○、Ｋ○○○、甲○○、乙○○、丁○○、寅○○、卯○○、辰○○、
    亥○○、宇○○、地○○、黃○○、Ｂ○○、Ｅ○○、辛○○○、玄○○○、己○○、申○○、子○○、午○○、未○○、酉○○、天○○、Ｄ○○、Ｇ○○、巳○○○、宙○○○等涉犯刑法第276條第1項過失致死罪嫌云云。
二、按犯罪事實應依證據認定之，無證據不得認定犯罪事實；不
    能證明被告犯罪者，應諭知無罪之判決，刑事訴訟法第154
    條第2項、第301條第1項，分別定有明文。次按事實之認定
    ，應憑證據，如未能發現相當證據，或證據不足以證明，自
    不能以推測或擬制之方法，以為裁判基礎；又認定不利於被
    告之事實，須依積極證據，苟積極證據不足為不利於被告事
    實之認定時，即應為有利於被告之認定，更不必有何有利之
    證據，最高法院40年臺上字第86號、30年上字第816號著有
    判例可稽。
三、公訴人認被告庚○○、丙○○、壬○○、癸○○、丑○○、
    Ａ○○、Ｈ○○、Ｊ○○○、Ｋ○○○、甲○○、乙○○、
    丁○○、寅○○、卯○○、辰○○、亥○○、宇○○、地○○、黃○○、Ｂ○○、Ｅ○○、辛○○○、玄○○○、己○○、申○○、子○○、午○○、未○○、酉○○、天○○、
    Ｄ○○、Ｇ○○、巳○○○、宙○○○涉有前揭犯嫌，無非
    係以被害人游００係背靠上開大樓左側電梯門而摔落電梯內
    致死等情，有證人Ｐ○○之證述及檢察官督同檢驗員相驗明
    確，並有相驗屍體證明書、驗斷書、勘驗筆錄、照片、現場
    光碟片在卷可憑。又該大樓右側電梯自91年起，由安立機電
    企業社Ｏ○○定期保養，而左側電梯並未保養，左側電梯鋼
    索磨損嚴重，電梯門下方導片業已鏽蝕變形、脫軌等情，業
    據Ｏ○○證述明確。再富豪名宮大樓未成立管理委員會前，
    並未設有管理負責人，所收管理費亦無法管理、修繕、維護
    該大樓左側電梯，成立管理委員會後亦復如此，亦有證人Ｑ
    ○○、Ｎ○○、Ｒ○○及被告Ｃ○○、Ｌ○○、黃○○、戊○○、Ｉ○○、癸○○、地○○、甲○○供述甚明，是上開
    大樓左側電梯自不能由管理委員會負責，被告等就該大樓左
    側電梯部分乃應維護其合法使用與其構造及設備安全。況被
    告Ｓ○○○之夫於84年5月間亦曾因打開電梯門查看而不慎
    自電梯跌入地下3樓受傷一情，為被告宙○○○供述甚明，
    是被告等縱就該大樓左電梯予以停用，亦應確實封閉該電梯
    ，做好防護設施，以防危險發生，被告等卻自掃門前雪，就
    此共同使用之左電梯不加聞問，任令棄置，導致左側電梯門
    下方導片鏽蝕變形、脫軌，使被害人不慎墜入左側電梯內致
    死，顯有過失。且被告等未盡其防範危險發生之注意義務，
    並因而肇事，被告等之過失行為顯與被害人之死亡間有相當
    之因果關係，為其論罪依據。訊據被告庚○○等均堅決否認
    有何過失致死犯行，辯稱：渠等並無過失等語。
四、經查：
  (一)被告庚○○、丙○○、壬○○、癸○○、丑○○、Ａ○○、
    Ｈ○○、Ｊ○○○、Ｋ○○○、甲○○、乙○○、丁○○、
    寅○○、卯○○、辰○○、亥○○、宇○○、地○○、黃○○、Ｂ○○、Ｅ○○、辛○○○、玄○○○、己○○、申○○、子○○、午○○、未○○、酉○○、天○○、Ｄ○○、
    Ｇ○○、巳○○○、宙○○○分為附表所示座落在桃園縣楊
    梅鎮○○街108號富貴名宮大廈內建物所有權人或實際所有
    人等情，分據被告庚○○、丙○○、壬○○、癸○○、丑○○、Ａ○○、Ｈ○○、Ｊ○○○、Ｋ○○○、甲○○、乙○○、丁○○、寅○○、卯○○、辰○○、亥○○、宇○○、
    地○○、黃○○、Ｂ○○、Ｅ○○、辛○○○、玄○○○、
    己○○、申○○、子○○、午○○、未○○、酉○○、天○○、Ｄ○○、Ｇ○○、巳○○○、宙○○○於警詢、檢察官
    訊問、原審及本院審理時自承在卷，渠等為附表所示建物之
    所有權人及所有人一節，堪以認定。
  (二)再被告庚○○、丙○○、壬○○、癸○○、丑○○、Ａ○○
    、Ｈ○○、Ｊ○○○、Ｋ○○○、甲○○、乙○○、丁○○
    、寅○○、卯○○、辰○○、亥○○、宇○○、地○○、黃
    ○○、Ｂ○○、Ｅ○○、辛○○○、玄○○○、己○○、申
    ○○、子○○、午○○、未○○、酉○○、天○○、Ｄ○○
    、Ｇ○○、巳○○○、宙○○○所有前開建物所屬之富貴名
    宮大廈，業於93年8月21日召開區分所有權人會議，成立富
    豪名宮管理委員會一情，已如前述，則依公寓大廈管理條例
    第10條第2項之規定，關於富豪名宮大廈共有部分之修繕、
    管理及維護，應由富豪名宮管理委員會為之。再公訴人雖援
    引建築法第77條第1項規定，建築物所有權人、使用人應維
    護建築物合法使用與其構造及設備安全，認為前開被告亦有
    作為義務，然依現今社會情況，多為集合多數區分所有權人
    之公寓大廈，該區分所有權人固可就渠等單獨所有之專有部
    分為維護、管理，然若涉及共有部分，自非個別單獨所有權
    人所得處分，投射於本案中，本案發生事故者為社區共有之
    電梯，顯非其中任一或少數之住戶所得決定其管理方式，而
    該社區既已成立管理委員會管理社區公共事務，社區住戶本
    即信賴管理委員會之管理，自難強要各別住戶單獨就共有之
    設施為任何作為。況依前開建築物升降機管理維護及安全檢
    查要點，建築物升降機應由建築物之所有人或法定代理人（
    管理委員會）為管理人負責管理，本案富豪名宮大廈既設有
    富豪名宮管理委員會，則該升降機應由富豪名宮管理委員會
    負責管理。被告庚○○、丙○○、壬○○、癸○○、丑○○
    、Ａ○○、Ｈ○○、Ｊ○○○、Ｋ○○○、甲○○、乙○○
    、丁○○、寅○○、卯○○、辰○○、亥○○、宇○○、地
    ○○、黃○○、Ｂ○○、Ｅ○○、辛○○○、玄○○○、己○○、申○○、子○○、午○○、未○○、酉○○、天○○
    、Ｄ○○、Ｇ○○、巳○○○、宙○○○既非富豪名宮管理
    委員會之成員，揆諸前開說明，渠等自無作為義務。
  (三)被告庚○○等人查無依法令負有作為義務之情形，且渠等亦
    無自願承擔義務、與被害人為最近親屬、危險共同體之關係
    ，或有何違背義務之危險前行為、對危險源負有監督義務此
    等保證人地位，被告庚○○等人既不具有保證人地位，縱渠
    等未有作為，亦尚難對之科以不作為犯之罪責。
  (四)綜上，依現有證據資料，尚難認定被告庚○○、丙○○、壬○○、癸○○、丑○○、Ａ○○、Ｈ○○、Ｊ○○○、Ｋ○○○、甲○○、乙○○、丁○○、寅○○、卯○○、辰○○
    、亥○○、宇○○、地○○、黃○○、Ｂ○○、Ｅ○○、辛○○○、玄○○○、己○○、申○○、子○○、午○○、未
    ○○、酉○○、天○○、Ｄ○○、Ｇ○○、巳○○○、宙○○○有公訴意旨所指之犯行，自屬不能證明犯罪。
五、原審以不能證明被告庚○○等犯罪，依前揭之說明，而為無
    罪之諭知，即核無不合。公訴人循被害人之父狀請上訴意旨
    略以：本件發生事故之電梯，從未見區分所有權人會議決議
    停用，從而發生本件事故之電梯依法仍應由被告庚○○等予
    以定期維修及檢查，渠等負有維修、檢查義務，且該社區之
    住戶或因延遲繳交、或根本未繳納管理費，始導致該管理委
    員會並無足夠經費對本件發生事故之電梯進行檢查或維修，
    職是，被告庚○○等對於本件事故之發生仍應負責云云。惟
    查，該部發生事故之電梯據證人Ｌ○○、戊○○、Ｃ○○等
    於原審所為之證述可知，該部電梯早在該管理委員會成立前
    之92年初即已損壞而未予使用，且居住於該大樓之住戶對此
    均知之甚詳，是該左側電梯損壞停用乃業已存在之既定事實
    ，且屬眾人皆知之事，何須再經由嗣後始成立之管理委員會
    開會決議停用該部電梯，再者，該管理委員會係於93年9月
    21日始至桃園縣政府備查該管理委員會成立案，且於同年12
    月左右才至銀行開設帳號職司管理費之收取與保管運用，是
    住戶縱使事前有心繳交管理費，亦未能於93年12月以前向管
    理委員會繳交，並非有何抗繳管理費之情形，是公訴人上訴
    所指，尚無足採。第按：刑事訴訟法第161條第1項規定：檢
    察官就被告犯罪事實，應負舉證責任，並指出證明之方法。
    對於其所訴之被告犯罪事實，應負提出證據及說服之實質舉
    證責任，倘所提出之證據，不足為被告有罪之積極證明，或
    其闡明之證明方法，無從說服法官以形成被告有罪之心證，
    基於無罪推定之原則，自應為被告無罪判決之諭知。而證據
    之取捨與證據之證明力如何，均屬事實審法院得自由裁量、
    判斷之職權，茍其此項裁量、判斷，並不悖乎通常一般人日
    常生活經驗之定則或論理法則，又於判決內論敘其何以作此
    判斷之心證理由者，即不得任意指摘其為違法。茲原判決已
    詳敘就卷內證據調查之結果，而為綜合判斷、取捨，認不足
    證明被告庚○○等確有公訴人所指訴之犯行，其得心證的理
    由已說明甚詳，且所為論斷從形式上觀察，亦難認有違背經
    驗法則、論理法則，或有其他違背法令之情形，自不容任意
    指為違法。公訴人上訴意旨，仍執與原審相同情詞以被告庚○○等應負過失致死罪責云云而為爭執，復未提出其他積極
    事證證明被告等有何過失致死之行為，其砌詞漫指原判決不
    當，並無可取。原審就此部分為無罪之判決，尚屬允當，可
    以維持，上訴為無理由，應予駁回。
六、被告庚○○、未○○、Ｂ○○、、Ｈ○○、Ｊ○○○、Ｋ○○○經合法傳喚，無正當理由不到庭，爰不待其等陳述，逕
    行判決。
據上論斷，應依刑事訴訟法第369條第1項前段、第364條、第299
條第1項前段、第368條、第371條，刑法第2條第1項、第276條第
1項、第74條第1項第1款、修正前第41條第1項前段，中華民國96
年罪犯減刑條例第2條第1項第3款，罰金罰鍰提高標準條例第1條
前段，修正前罰金罰鍰提高標準條例第2條，現行法規所定貨幣
單位折算新臺幣條例第2條，判決如主文。
本案經檢察官羅榮乾到庭執行職務。
中　　華　　民　　國　　96　　年　　8 　　月　　14　　日
 　　　　　       刑事第十四庭  審判長法　官 陳志洋
                                      法　官 沈宜生
                                      法　官 蔡聰明
以上正本證明與原本無異。
不得上訴。
                                      書記官 楊麗雪
中　　華　　民　　國　　96　　年　　8 　　月　　15　　日
附錄：本案論罪科刑法條全文
刑法第276條：
因過失致人於死者，處2年以下有期徒刑、拘役或2千元以下罰金
。
從事業務之人，因業務上之過失犯前項之罪者，處5年以下有期
徒刑或拘役，得併科3千元以下罰金。
附　表：
　 ┌──┬───┬─────────┬────────┐
　 │編號│姓　名│區分所有建築物門牌│備　　　　　　註│
　 │　　│　　　│號碼座落　　　　　│　　　　　　　　│
　 │　　│　　　│桃園縣楊梅鎮○○街│　　　　　　　　│
　 ├──┼───┼─────────┼────────┤
　 │1　 │丙○○│108號4樓之2　　　 │　　　　　　　　│
　 ├──┼───┼─────────┼────────┤
　 │2　 │壬○○│108號5樓之7　　　 │　　　　　　　　│
　 ├──┼───┼─────────┼────────┤
　 │3　 │黃○○│108號5樓之2　　　 │　　　　　　　　│
　 ├──┼───┼─────────┼────────┤
　 │4　 │Ｄ○○│108號2樓之2　　　 │　　　　　　　　│
　 ├──┼───┼─────────┼────────┤
　 │5　 │己○○│108號3樓之4　　　 │　　　　　　　　│
　 ├──┼───┼─────────┼────────┤
　 │6　 │亥○○│108號5樓之4　　　 │　　　　　　　　│
　 ├──┼───┼─────────┼────────┤
　 │7　 │卯○○│108號4樓之6　　　 │　　　　　　　　│
　 ├──┼───┼─────────┼────────┤
　 │8 　│未○○│108號2樓之6　　　 │　　　　　　　　│
　 ├──┼───┼─────────┼────────┤
　 │9 　│申○○│108號2樓之4　　　 │　　　　　　　　│
　 ├──┼───┼─────────┼────────┤
　 │10　│丑○○│108號3樓之6　　　 │登記於Ｔ００名下│
　 ├──┼───┼─────────┼────────┤
　 │11　│Ｇ○○│108 號2 樓之7     │登記於其子名下  │
　 │　　│　　　│　　　7 樓之1　   │　　　　　　　  │
　 ├──┼───┼─────────┼────────┤
　 │12　│Ｂ○○│108號7樓之6　　　 │　　　　　　　　│
　 ├──┼───┼─────────┼────────┤
　 │13　│癸○○│108號5樓之5　　　 │　　　　　　　　│
　 ├──┼───┼─────────┼────────┤
　 │14　│子○○│108號7樓之3　　　 │　　　　　　　　│
　 ├──┼───┼─────────┼────────┤
　 │15　│乙○○│108之2號　　　　　│登記於Ｕ００名下│
　 ├──┼───┼─────────┼────────┤
　 │16　│寅○○│108號　　　　　　 │　　　　　　　　│
　 ├──┼───┼─────────┼────────┤
　 │17　│宇○○│108號2樓之1　　　 │　　　　　　　　│
　 ├──┼───┼─────────┼────────┤
　 │18　│宙００│108號3樓之1　　　 │　　　　　　　　│
　 │　　│０　　│　　　　　　　　　│　　　　　　　　│
　 ├──┼───┼─────────┼────────┤
　 │19　│Ｅ○○│108號4樓之1　　　 │　　　　　　　　│
　 ├──┼───┼─────────┼────────┤
　 │20　│甲○○│108號4樓之3　　　 │　　　　　　　　│
　 ├──┼───┼─────────┼────────┤
　 │21　│辛００│108號5樓之1　　　 │　　　　　　　　│
　 │　　│０　　│　　　　　　　　　│　　　　　　　　│
　 ├──┼───┼─────────┼────────┤
　 │22　│Ｈ○○│108號8樓之1　　　 │　　　　　　　　│
　 ├──┼───┼─────────┼────────┤
　 │23　│巳００│108號3樓之5　　　 │　　　　　　　　│
　 │　　│０　　│　　　　　　　　　│　　　　　　　　│
　 ├──┼───┼─────────┼────────┤
　 │24　│酉○○│108號2樓之5　　　 │　　　　　　　　│
　 ├──┼───┼─────────┼────────┤
　 │25　│玄００│108號之3、之4　　 │　　　　　　　　│
　 │　　│０　　│　　　　　　　　　│　　　　　　　　│
　 ├──┼───┼─────────┼────────┤
　 │26　│Ａ○○│108號6樓之3　　　 │　　　　　　　　│
　 ├──┼───┼─────────┼────────┤
　 │27　│Ｋ００│108 號2 樓之3     │　　　　　　　　│
　 │　　│０　　│      7 樓之7     │　　　　　　　　│
　 ├──┼───┼─────────┼────────┤
　 │28　│天○○│108號6樓之1　　　 │　　　　　　　　│
　 ├──┼───┼─────────┼────────┤
　 │29　│丁○○│108號4樓之4　　　 │　　　　　　　　│
　 ├──┼───┼─────────┼────────┤
　 │30　│庚○○│108號7樓之2　　　 │　　　　　　　　│
　 ├──┼───┼─────────┼────────┤
　 │31　│辰○○│108號6樓之4　　　 │　　　　　　　　│
　 ├──┼───┼─────────┼────────┤
　 │32　│午○○│108號7樓之4　　　 │　　　　　　　　│
　 ├──┼───┼─────────┼────────┤
　 │33　│地○○│108號3樓之7　　　 │　　　　　　　　│
　 ├──┼───┼─────────┼────────┤
　 │34　│Ｊ００│108號8樓之2　　　 │　　　　　　　　│
　 │　　│０　　│　　　　　　　　　│　　　　　　　　│
　 └──┴───┴─────────┴────────┘